【裁判字號】    98,交訴,76
【裁判日期】    980911
【裁判案由】    公共危險等
【裁判全文】
臺灣臺北地方法院刑事判決              98年度交訴字第76號
公  訴  人  臺灣臺北地方法院檢察署檢察官
被      告  辛○○
上列被告因公共危險等案件，經檢察官提起公訴（98年度偵字第
13101 號），因被告於準備程序中就犯罪事實為有罪之陳述，經
本院合議庭裁定由受命法官獨任進行簡式審判程序審理，本院判
決如下：
    主  文
辛○○寄藏贓物，貳罪，各處有期徒刑參月，如易科罰金，均以
新台幣壹仟元折算壹日。應執行有期徒刑肆月，如易科罰金，以
新台幣壹仟元折算壹日。
    事  實
一、己○○、乙○○（二人所涉加重竊盜犯行，已經本院於98年
    8 月28日判決有罪在案，其徒刑均如附表一所示）因施用毒
    品之所需，與庚○○、丙○○（此二人待其等到案後審結）
    ，意圖為自己不法之所有，並基於犯意之聯絡，自98年2 月
    間起至同年5 月止，共同在臺北市文山區、臺北縣地區及桃
    園縣龜山鄉等地，攜帶其等所有客觀上對人之生命、身體有
    危害而足供兇器使用之螺絲起子（包括如附表二所示之物）
    等兇器，或一人或數人，先破壞汽車防盜設施，再共同竊取
    甲○○等人所有之車輛或汽車音響（各次竊盜之行為時間、
    地點、行為人、共犯、被害人、竊得財物及所犯法條，均詳
    如附表三所示）。辛○○於98年4 、5 月間起，明知己○○
    所交付如附表三編號8 、9 所示車輛係盜贓之物，竟在桃園
    縣龜山鄉○○○路499 號所開設之汽車修理廠內，協助己○○拆卸音響、調換引擎，並寄藏於前述修理廠內。
二、案經壬○○等人訴由臺北市政府警察局文山第一分局及臺北
    縣政府警察局蘆洲分局報告臺灣臺北地方法院檢察署檢察官
    偵查起訴。
    理  由
一、程序上事項：
    本件被告辛○○對於檢察官起訴書證據清單所提證據資料之
    證據能力均不加以爭執，而本院審酌各該證言、書面作成時
    之情況，認為亦屬適當，則該等證據資料自有證據能力，合
    先敘明。
二、認定犯罪事實之證據與理由：
    查如附表三編號8 、9 所示之車輛，由共同被告己○○竊取
    後，將之交付被告辛○○拆卸引擎或車輛音響等情，業據被
    告辛○○於本院審理時坦承不諱，核與證人即共同被告己○○於警詢、偵訊及本院審理時證稱之情節相符；而如附表三
    編號8 、9 所示之物確實於如附表三所示時、地遭竊，相關
    贓物業已領回等情，亦有證人即被害人丁○○、戊○○分別
    於警詢時證述屬實，並有扣案零組件照片、贓物認領保管單
    等件可資佐證；又證人即時常在被告辛○○前述工廠內出現
    之黃繼緯，業於偵訊時結證稱：伊一開始不知道共同被告己○○之車輛係偷來的，後來發現他開來之車輛之鑰匙孔有被
    撬開之痕跡，才發覺怪怪的，被告辛○○與共同被告己○○
    曾共同拆卸過車輛零件等語（98年度偵字第13101 號偵卷第
    114-115 頁）。綜此，由前述證人證詞及相關書證等補強證
    據，足資擔保被告辛○○之自白核與事實相符。是本件事證
    明確，被告辛○○之犯行堪以認定，應予依法論科。
三、論罪科刑：
    核被告辛○○所為，係犯刑法第349 條第2 項之寄藏贓物罪
    。被告辛○○所犯如附表三編號8 、9 所示二罪間，犯意各
    別，行為態樣不一且時間有所間隔，應予分論併罰。爰審酌
    ：(一)智識程度：被告辛○○係國中肄業之學歷，以從事汽車
    修護為業；(二)素行：被告辛○○前已有施用毒品遭聲請觀察
    、勒戒，本件被查獲時，又因施用第二級毒品經臺灣桃園地
    方法院98年度桃簡字第1472號判處有期徒刑3 月（未構成累
    犯）；(三)犯罪動機、目的與手段：被告辛○○因與被告己○○為朋友關係，即受其請求協助拆卸贓車零組件，並寄藏贓
    物；(四)所生危害：被告辛○○雖未參與被告己○○等人之竊
    車行為，且贓車業已發還被害人，惟車輛已遭其解體或拆卸
    重要零組件，危害非輕；5.犯後態度：被告辛○○於警詢、
    偵訊及本院審理時均能坦承犯行等一切情狀，就其所犯2 罪
    ，分別量處如主文所示之刑，並定其應執行刑及易科罰金之
    折算標準。扣案如附表二所示之物，分別係屬被告乙○○、
    己○○所有供本件竊盜犯罪所用之物，其餘扣案物品，亦非
    被告辛○○供本件犯行所用之物，即均無從宣告沒收，附此
    敘明。
據上論結，應依刑事訴訟法第273 條之1 第1 項、第299 條第1
項前段，刑法第349 條第2 項、第51條第5 款、第41條第1 項前
段，刑法施行法第1 條之1 ，判決如主文。
本案經檢察官黃兆揚到庭執行職務。
中    華    民    國    98    年    9     月    11    日
                  刑事第六庭    法  官  林孟皇
本正本證明與原本無異。
如不服本判決應於收受送達後10日內向本院提出上訴書狀，並應
敘述具體理由；其未敘述上訴理由者，應於上訴期間屆滿後20日
內向本院補提理由書（均須按他造當事人之人數附繕本）「切勿
逕送上級法院」。告訴人或被害人如對於本判決不服者，應具備
理由請求檢察官上訴，其上訴期間之計算係以檢察官收受判決正
本之日期為準。
                                書記官  楊雅鈞
中    華    民    國    98    年    9     月    11    日
附錄本案論罪科刑法條全文：
中華民國刑法第349條（普通贓物罪）
收受贓物者，處3 年以下有期徒刑、拘役或5 百元以下罰金。
搬運、寄藏、故買贓物或為牙保者，處5 年以下有期徒刑、拘役
或科或併科1 千元以下罰金。
因贓物變得之財物，以贓物論。
附表一（犯罪地點、被害人及被竊財物均詳如附表三所示）：
 ┌──┬────┬───┬───────┬──────┐
 │編號│  時間  │行為人│所犯法條及罪名│   宣告刑   │
 ├──┼────┼───┼───────┼──────┤
 │ 一 │98年2 月│己○○│刑法第321 條第│己○○處有期│
 │    │17日晚上│      │1 項第3 款之加│徒刑10月    │
 │    │        │      │重竊盜罪      │            │
 ├──┼────┼───┼───────┼──────┤
 │ 二 │98年2 月│己○○│刑法第321 條第│己○○、汪一│
 │    │18日凌晨│乙○○│1 項第3 款之加│平各處有期徒│
 │    │        │      │重竊盜罪      │刑7月       │
 ├──┼────┼───┼───────┼──────┤
 │ 三 │98年2 月│己○○│刑法第321 條第│己○○、汪一│
 │    │21日上午│乙○○│1 項第3 款、第│平各處有期徒│
 │    │5 時    │丙○○│4 款之加重竊盜│刑8月       │
 │    │        │庚○○│罪            │            │
 ├──┼────┼───┼───────┼──────┤
 │ 四 │98年2 月│己○○│刑法第321 條第│己○○、汪一│
 │    │21日上午│乙○○│1 項第3 款、第│平各處有期徒│
 │    │5 時35分│丙○○│4 款之加重竊盜│刑4月       │
 │    │許      │庚○○│未遂罪及同法第│            │
 │    │        │      │354 條之毀損器│            │
 │    │        │      │物罪          │            │
 ├──┼────┼───┼───────┼──────┤
 │ 五 │98年4 月│乙○○│刑法第321 條第│乙○○處有期│
 │    │24日晚上│      │1 項第3 款之加│徒刑10 月   │
 │    │8時許   │      │重竊盜罪      │            │
 ├──┼────┼───┼───────┼──────┤
 │ 六 │98年4 月│乙○○│刑法第321 條第│乙○○處有期│
 │    │24日晚上│      │1 項第3 款之加│徒刑10 月   │
 │    │11時42分│      │重竊盜罪      │            │
 │    │許      │      │              │            │
 ├──┼────┼───┼───────┼──────┤
 │ 七 │98年4 月│乙○○│刑法第321 條第│乙○○處有期│
 │    │25日凌晨│      │1 項第3 款之加│徒刑10 月   │
 │    │0時許   │      │重竊盜罪      │            │
 ├──┼────┼───┼───────┼──────┤
 │ 八 │98年4 月│己○○│刑法第321 條第│己○○處有期│
 │    │29日下午│      │1 項第3 款之加│徒刑10 月   │
 │    │2時39分 │      │重竊盜罪      │            │
 ├──┼────┼───┼───────┼──────┤
 │ 九 │98年5 月│己○○│刑法第321 條第│己○○處有期│
 │    │25日晚上│      │1 項第3 款之加│徒刑10 月   │
 │    │8 時許  │      │重竊盜罪      │            │
 ├──┼────┼───┼───────┼──────┤
 │ 十 │98年5 月│己○○│刑法第321 條第│己○○處有期│
 │    │27日下午│      │1 項第3 款之加│徒刑10 月   │
 │    │3 時20分│      │重竊盜罪      │            │
 │    │許      │      │              │            │
 └──┴────┴───┴───────┴──────┘
 附表二：
 ┌──┬───────┬──┬───┬────────┐
 │編號│   品    名   │數量│所有人│    卷證所在    │
 ├──┼───────┼──┼───┼────────┤
 │ 一 │大型一字起子  │1支 │乙○○│98偵11509 卷16頁│
 ├──┼───────┼──┼───┼────────┤
 │ 二 │中型一字起子  │1支 │乙○○│98偵11509 卷16頁│
 ├──┼───────┼──┼───┼────────┤
 │ 三 │行竊工具      │1批 │己○○│98警聲搜783 卷88│
 │    │              │    │      │頁              │
 └──┴───────┴──┴───┴────────┘


司法院資訊處製作；財團法人民間司法改革基金會備份。
